臺灣屏東地方法院民事裁定　
110年度監宣字第356號
聲  請  人  林信旭  

相  對  人  林蘇秋美



上列當事人間聲請監護宣告事件，本院裁定如下：
    主  文
宣告林蘇秋美（女，民國○○○年○○月○○○日生，身分證統一編號：
Ｚ○○○○○○○○○號）為受監護宣告人。
選定林信旭（男，民國○○○年○月○○日生，身分證統一編號：Ｚ○○○
○○○○○○號）為受監護宣告人之監護人。
指定林清福（男，民國○○○年○月○日生，身分證統一編號：Ｚ○○○○
○○○○○號）為會同開具財產清冊之人。
程序費用由受監護宣告人負擔。
    理  由
一、本件聲請意旨略以：聲請人林信旭之母即相對人林蘇秋美於
    民國105 年12 月15日因失智症，致不能為意思表示或受意
    思表示，或不能辨識其意思表示之效果，為此依民法第14條
    之規定，聲請宣告相對人為受監護宣告人等語。
二、按對於因精神障礙或其他心智缺陷，致不能為意思表示或受
    意思表示，或不能辨識其意思表示之效果者，法院得因本人
    、配偶、四親等內之親屬、最近一年有同居事實之其他親屬
    、檢察官、主管機關、社會福利機構、輔助人、意定監護受
    任人或其他利害關係人之聲請，為監護之宣告，民法第14條
    第1 項定有明文。
三、聲請人主張上開各情，業據其提出戶籍謄本、身心障礙證明
    影本、國泰醫療財團法人國泰綜合醫院病症暨失能診斷證明
    書等件為證，並經鑑定人黃文翔醫師就相對人之精神及心智
    狀況實施鑑定，其結果認：個案為老年失智症，重度以上，
    其於10年前即被發現有明顯失智症狀，經確診後，送至照護
    中心接受長期照顧迄今。意識清楚，但無法與人交談，無法
    講出完整的句子，講話時咬字不清，語意難以辨識，因此與
    人溝通有明顯之障礙，認知功能嚴重受損，無法辨識自家親
    人，也無法識字、筆談及肢體語言。對於時間、地方、人物
    之定向能力完全喪失。長、短期記憶也明顯喪失。完全無處
    理財產之能力。個案各項功能退化嚴重，生活完全無自理能
    力，必須長期依賴家人、醫療或養護機構照顧。個案目前已
    處於重度以上失智狀態，導致個人認知功能嚴重失能，為意
    思表示或受意思表示或辨識其意思表示效果之能力完全喪失
    ，可以判定為無意思能力。無法獨力處理個人法律事務與從
    事個人財務管理，也無法主張或維護個人權益，該個案已達
    監護宣告之標準情，有屏安醫療社團法人屏安醫院111 年1
    月28日屏安管理字第1110000326號函附之精神鑑定報告書1 
    份在卷可憑。本院綜合上情及鑑定結果認相對人確因精神障
    礙，致不能為意思表示或受意思表示之程度，故聲請人聲請
    對相對人為監護之宣告，為有理由，應予准許。
四、按受監護宣告之人應置監護人；法院為監護之宣告時，應依
    職權就配偶、四親等內之親屬、最近一年有同居事實之其他
    親屬、主管機關、社會福利機構或其他適當之人選定一人或
    數人為監護人，並同時指定會同開具財產清冊之人；法院選
    定監護人時，應依受監護宣告之人之最佳利益，優先考量受
    監護宣告之人之意見，審酌一切情狀，並注意下列事項：一
    、受監護宣告之人之身心狀態與生活及財產狀況。二、受監
    護宣告之人與其配偶、子女或其他共同生活之人間之情感狀
    況。三、監護人之職業、經歷、意見及其與受監護宣告之人
    之利害關係。四、法人為監護人時，其事業之種類與內容，
    法人及其代表人與受監護宣告之人之利害關係，修正後之民
    法第1110條、第1111條第1 項、第1111條之1 定有明文。
五、查相對人主要係由聲請人支付相關費用，此據證人林佳慧證
    述屬實，本院審酌聲請人為相對人之子，是由聲請人負責護
    養及照顧相對人並管理其財產，應能符合相對人之最佳利益
    ，爰選定聲請人林信旭為監護人。另依上開規定，法院於選
    定監護人時，應同時指定會同開具財產清冊之人，及依民法
    第1113條準用同法第1099條之規定，監護開始時，監護人對
    於受監護人之財產，應依規定會同遺囑指定、當地直轄市、
    縣（市）政府指派或法院指定之人，於2 個月內開具財產清
    冊，並陳報法院。為使林信旭於期限內開具財產清冊並陳報
    法院，並衡酌林清福係相對人之夫，爰併指定林清福為會同
    開具財產清冊之人。
六、依家事事件法第164 條第2 項，裁定如主文。
中　　華　　民　　國　111 　　年　　3 　　月　　2　　日
                      家事法庭  法　官  張以岳
以上正本係照原本作成。
如不服本裁定，應於送達後10日內向本院提出抗告狀，並繳納抗
告費新臺幣1,000元。
中　　華　　民　　國　111 　　年　　3 　　月　　2　　日
                                書記官　蔡政學